# 请教陈版

提问人：KGD789 时间：2017-01-08 18:39:29
在股权代持中，实名股东、名义股东、被投资方分别应如何会计处理？

回答人：chenyiwei
这种情况需进行个案分析，结合具体的合同条款和各方权利义务关系的约定来总和分析考虑。

提问人：zhangwy20913 时间：2017-02-10 14:00:18
请教一下 作为P2P互联网金融公司，对于渠道推广中cps roi 等结算方式（按照一定比例结算，比如渠道引进的投资额 100 万，约定比例1:30，那么给予渠道方公司的结算资金为100/30=3.3万）的费用应该作为销售费用-推广费还是主营业务成本核算？

回答人：chenyiwei
应作为销售费用。

提问人：judychen1990 时间：2017-03-02 17:15:10
母公司转给子公司用于补充资本流动性的资金，如果转入到资本公积中，是否应该交税？

回答人：chenyiwei
建议参考国家税务总局公告 2014 年第 29 号的第二条。 具体问题请咨询税务专业人士，并请提示该子公司与其主管税务机关沟通确认。

提问人：松间清泉 时间：2017-06-14 16:14:39
请教陈版：
公司与银行签订代客衍生产品交易协议，假设约定公司存入银行 1000 万美元作为保证金，取得人民币 6800 万元（即汇率6.800），利率为3.5%，三个月后公司同样按照6.800的汇率买入 1000 万元的美金偿还银行，公司应该如何进行会计处理？

回答人：chenyiwei
应作为美元保证金存款和远期外汇合约两项独立的金融工具，分别进行会计处理，期末分别确认美元存款的汇兑损益和利息收入，以及远期外汇合约的公允价值变动损益。不可以简单地“合成”为一项固定利率的人民币存款进行会计处理。可参考：《瑞华研究 2010 ～2016 汇编》之“问题4-1-1（远期外汇合约是否可以采用套期保值方式核算）”。

提问人：hufang123 时间：2017-11-10 11:54:10
您好，陈老师，想请教您几个会计处理问题： 公司 2017 年 8 月份成立，预计生产产品是新材料。 1 、现在有一台实验室设备，现在可以做实验（小型实验，主要是前期试剂选择和调整，主要研究生产新材料的配方，事实上国外已经有这个成熟的产品了，国内还处在起步阶段），那现在应该是还处在研究阶段吧？ 2 、明年初，还会有一台大设备，可以制作样品，可以小批量生产（比实验室设备大，比实际生产设备小）。开发阶段开始要怎么判断呢？是不是研发部门出来配方，工艺流程就可以是开发阶段？ 3 、企业 8 月份注册成立，现在还处在筹建期吗？那筹建期间发生的研究阶段的费用，开发阶段的费用，是在研发支出科目核算吗？那筹建期结束要怎么判断，感觉公司筹建期会比较长，好多产品配方都没定。 事实上公司就有一个研发部门，其他都没有，只是实验室性质

回答人：chenyiwei
1 、可参照《瑞华研究 2010 ～ 2016 汇编》之“问题1-2-1（研究开发支出资本化／费用化判断的一般分析思路）”所述原则考虑。 2 、不论是否处于筹建期，发生的研发费用均按照上述原则进行确认和计量。

提问人：tao-tian 时间：2017-11-16 18:14:35
11 月 9 日发行监管二处的《首次审核中关注的财务问题》：问题：“已完工未结算工程施工”设计已竣工验收或交付的工程项目，是否应转入应收账款并计提坏账准备？ 处理方法：工程审计和结算与否不应作为应收款确认依据，收入已经确认了，工程施工应及时转入应收账款并计提坏账准备，此类在会项目需要完成整改。
请教陈版：现在ipo中工程类收入的会计处理是不是必须按照上述处理方法执行，如果是这样，工程结算的确认时点是竣工验收或交付？还是别的时点？如果在验收或交付时就确认了工程结算和应收账款，那么和对方函证导致回函不符该怎么处理？谢谢陈版。

回答人：chenyiwei
IPO项目建议按照上述方式处理。对已完工项目，不应继续挂账“工程施工”和“工程结算”。由于工程已经全部完成，视同在完工时就尚未收取的合同款项取得无条件收款权利，只要到了约定时间即可收款，也就是这种情况下的未结算款项已不再属于合同资产，而是应收款项。

提问人：ttt520 时间：2017-11-27 22:20:24
请问公司有偿向员工提供食宿如何进行账务处理？

回答人：chenyiwei
一般情况下，公司向员工提供食宿的收费都比较低，以保本为主，不构成一项独立的经营业务。建议将向员工提供食宿的相关支出（含宿舍的租金或折旧）扣除向员工收取款项后的净额确认为“管理费用——福利费”。

提问人：ttt520 时间：2017-11-28 11:35:17
请问这笔净额是直接确认为管理费用——福利费，还是通过冲减相关支出的方式确认？ 比如计提折旧 1000 ，收员工 800 ，以下四种方法，方法一和二是直接确认，方法三和四是冲减相关支出，哪个正确？ 一：折旧时，借：管理费用——折旧 1000贷：累计折旧 1000 收款时，借：银行存款 800 应付职工薪酬——非货
币性福利 200 贷：管理费用——折旧 1000 借：管理费用——福利费 200 贷：应付职
工薪酬——非货币性福利 200 二，借：银行存款 800 管理费用——福利费 200 贷：应付职工薪酬——非货币性福利 1000 借：应付职工薪酬——非货币性福利 1000 贷：累计折旧 1000
三，借：管理费用——福利费 1000 贷：应付职工薪酬——非货币性福利 1000 借：应付职工
薪酬——非货币性福利 1000 贷：累计折旧 1000 借：银行存款 800
贷：管理费用——福利费 800 四，借：管理费用——折旧 1000 贷：累计折旧 1000 借：银行
存款 800 贷：管理费用——折旧 800

回答人：chenyiwei
都可以，保证最后报表列报和披露的结果准确即可。